臺灣澎湖地方法院刑事判決　　　　　　　　96年度易字第23號
公　訴　人　台灣澎湖地方法院檢察署檢察官
被　　　告　戊○○
上列被告因竊盜案件，經檢察官提起公訴（96年度偵字第115號）
，本院判決如下：
    主  文
戊○○攜帶兇器毀壞門扇竊盜，累犯，處有期徒刑捌月，螺絲扳
手壹支沒收；又攜帶兇器毀越安全設備竊盜，累犯，處有期徒刑
捌月；又無故侵入他人建築物，累犯，處有期徒刑參月；又毀損
他人之物，足以生損害於他人，累犯，處有期徒刑參月。應執行
有期徒刑壹年捌月。螺絲扳手壹支沒收。
    事  實
一、戊○○曾於民國87年10月間因竊盜案件，經本院判處有期徒
    刑10月確定，復於88年4月間，又因搶奪案件，經高雄地方
    法院判處有期徒刑7月確定，嗣定應執行刑為1年3月，於89
    年2月間執行完畢，仍不知悔改，復意圖為自己不法之所有
    ，於93年1月22日夜間7時許，攜帶直徑約20公分、客觀上得
    作為兇器之鐵質三角形螺絲扳手1支，至澎湖縣馬公市西文
    里97之50號丙○○所開設之釣魚人量販店，先破壞該店後方
    倉庫鐵皮圍牆後，侵入上開釣具店，竊得釣竿5支、電動捲
    線器1只、手動捲線器2只、釣線多個共計價值約新台幣（下
    同）11萬元，以及零錢1萬3千餘元，得手後據為己有；嗣戊○○另於93年10月間再度犯竊盜罪，經本院於93年12月14
    日以93年度簡字第34號判處有期徒刑6月確定，於94年2月18
    日執行完畢，猶不知悔改，復另基於為自己不法所有之犯意
    ，於96年2月17日夜間7時許，在前揭釣具店，先徒手破壞該
    店後方倉庫之鋁製窗戶侵入倉庫後，再持倉庫內之客觀上得
    作為凶器之鉛塊砸毀廚房窗戶玻璃後侵入屋內行竊，共竊得
    捲線器3個、釣竿2支、釣線49卷共計價值約5萬餘元之釣魚
    用具，以及櫃臺抽屜內零錢2萬3千元，得手後據為己有，經
    警循線，持搜索票在戊○○前揭住所搜索，當場查獲魚竿、
    魚線等贓物（詳如警卷所附扣押物品目錄表所示），並扣得
    戊○○所有之鐵質三角形螺絲扳手3支，始知上情。
二、案經告訴人丙○○、乙○○訴由澎湖縣警察局馬公分局報請
    澎湖地方法院檢察署檢察官偵查起訴。
    理  由
一、按被告以外之人於審判外之陳述，雖不符刑事訴訟法第159
    條之1 至第159 條之4 規定，而經當事人於審判程序同意作
    為證據，法院審酌該言詞陳述或書面陳述作成時之情況，認
    為適當者，亦得為證據；當事人、代理人或辯護人於法院調
    查證據時，知有該法第159 條第1 項不得為證據之情形，而
    未於言詞辯論終結前聲明異議者，視為有前項之同意，該法
    第159條之5已明揭其旨。本件所引各告訴人於警訊及偵查中
    之供述，檢察官及被告均無異議作為證據，本院審酌其作成
    之情況，未見有何不適當之情形，是得為證據，合先敘明。
二、訊據被告對上述兩次破壞門扇或安全設備並侵入釣魚人量販
    店內竊盜之事實均坦承不諱，核與告訴人丙○○、乙○○指
    述情節相符，並經證人丙○○、己○○於本院審理時證述明
    確，復有扣押物品目錄表、贓物認領保管單、刑案現場平面
    圖及刑案現場照片等附卷可稽。雖被告否認如事實欄所載的
    物品全部都是伊竊取，辯稱：「我並沒有偷那麼多東西，我
    兩次偷的現金都只有5、6千元，有些被查獲的東西是我自己
    到魚世界、新吉成釣具行所購買的，不是偷來的」云云，惟
    查，有關被告所竊取物品之金額、數量，除據告訴人乙○○
    、丙○○指述明確外，並提出明細表數紙附卷可稽，證人即
    釣魚人量販店之店員己○○亦於本院審理時到庭證稱：「我
    們兩次被偷都是在放假日，老闆隔天打電話跟我說店裡面被
    偷，要我回去點貨，點貨之後發現有少東西，當時我有將被
    偷的物品做紀錄，卷附明細表是我們老闆照我製作的明細表
    抄上去的」等語，徵諸一般交易常情，店家對於商品數量、
    種類之清點乃屬業務上經常性之動作，其正確性極高，而為
    警在被告家中所查獲扣案之蜘蛛碳線、巨物母線、磯黑鯛白
    線等物品，僅被害人釣魚人釣具行獨家販賣，魚世界釣具行
    並未販賣一情，亦經證人丙○○、丁○○於本院審理時證述
    明確，足證被告上開所辯不實，有關失竊物品之種類、數量
    ，仍應以告訴人之指述為準。又依卷內所附告訴人乙○○於
    93 年1月27日報案時所製作之筆錄所載，告訴人當時指稱失
    竊之現金為1萬3千餘元，失竊物品價值約11萬元，經核斯時
    距離失竊時間較近，記憶應較為清晰，金額之估算亦應較接
    近事實，故告訴人丙○○於本院審理時改稱第1次失竊之現
    金為1萬5千元，損失釣具價俱約18萬餘元云云，尚難認與事
    實相符，附此敘明。本案事證明確，被告犯行堪以認定。
三、論罪科刑之理由:
（一）查刑法第321條第1項第2款之毀越門扇安全設備罪，關於
      毀越，係指毀損與踰越而言；又按住宅建築物之門窗，為
      安全設備之一（最高法院51 年度台上字第105號判決參照
      ）。再按刑法第321條第1項第3款之攜帶兇器竊盜罪，係
      以行為人攜帶兇器竊盜為其加重條件，此所謂兇器，其種
      類並無限制，凡客觀上足對人之生命、身體、安全構成威
      脅，具有危險性之兇器均屬之，且祇須行竊時攜帶此種具
      有危險性之兇器為已足，並不以攜帶之初有行兇之意圖為
      必要。經查，三角型螺絲扳手為鐵製長型條狀物，另鉛塊
      則為有相當重量之金屬塊狀體，兩者在客觀上均足對人之
      生命、身體構成威脅，且有行兇之可能性及危險性，自皆
      屬於刑法第321條第1項第3款所指之「兇器」
      。
（二）被告於93年1月22日竊盜部分:
      按行為後法律有變更者，適用行為時之法律。但行為後之
      法律有利於行為人者，適用最有利於行為人之法律，刑法
      第2條第1 項定有明文。查被告行為後，刑法第55條後段
　　　 牽連犯之規定，業於94年1 月7日修正公布刪除，並於
      95年7月1日施行，則被告之犯行，因行為後新法業已刪除
      牽連犯之規定，此刪除雖非犯罪構成要件之變更，但顯已
      影響行為人刑罰之法律效果，自屬法律有變更，依新法第
      2條第1項規定，比較新、舊法結果，仍應適用較有利於被
      告之行為時法律即舊法論以牽連犯（最高法院95年第8次
      刑事庭會議決議參照）。又修正前刑法47條累犯之規定，
      修正後為第47條第1項，且以受有期徒刑之執行完畢後5年
      內故意再犯有期徒刑以上之罪者為限。被告係於受有期徒
      刑之執行完畢後5年內再故意犯有期徒刑以上之罪，不論
      依修正前之刑法第47條，或修正後之刑法第47條第1項之
      規定，均構成累犯，即無比較適用之問題，應依一般法律
      適用原則，適用裁判時法（最高法院95年第21次刑事庭會
      議決議參照）。是核被告此次竊盜所為，係犯刑法第321
      條第1項第2款、第3款之攜帶兇器，毀壞門扇之加重竊盜
      既遂罪、同法第306條第1項前段侵入他人建築物罪及同法
      第354條之毀損罪。被告所犯上開3罪間，有方法結果之牽
      連關係，應依修正前刑法第55條後段之規定，從一重之加
      重竊盜罪處斷。被告有如事實欄所載之前科及執行情形，
      亦有臺灣高等法院被告前案紀錄表在卷可稽，其於受有期
      徒刑之執行完畢後，5年內再犯本件有期徒刑以上之罪，
      為累犯，應依法加重其刑。
（三）被告於96年2月17日所為之竊盜犯行部分:
      核被告此次竊盜所為，係犯刑法第321條第1項第2款、第
      3款之攜帶兇器、毀越安全設備之加重竊盜既遂罪、同法
      第306條第1項前段侵入他人建築物罪及同法第354條之毀
      損罪。被告所犯上開3罪間，基於個別犯意為之，應分論
      併罰。被告有如事實欄所載之前科及執行情形，已如前述
      ，其於受有期徒刑之執行完畢後，5年內再故意犯此有期
      徒刑以上之罪，為累犯，應依法加重其刑。
（四）被告所犯本件之二次竊盜行為，一次在舊法施行期間，另
      一次在新法施行之後，而修正後之刑法第56條連續犯之規
      定，業已刪除。是被告之第一次竊盜行為，與其在新法施
      行後所為之一次竊盜行為間，即已無連續犯之關係；且被
      告二次竊盜行為時間相隔3年，非屬接續數行為，持續侵
      害一法益之接續犯，自應分論併罰之。另修正前刑法第51
      條規定：「數罪併罰，分別宣告其罪之刑，依左列各款定
      其應執行者：」其中第5款規定：「宣告多數有期徒刑者
      ，於各刑中之最長期以上，各刑合併之刑期以下，定其刑
      期。但不得逾二十年。」，修正後刑法第51條第5款則規
      定：「宣告多數有期徒刑者，於各刑中之最長期以上，各
      刑合併之刑期以下，定其刑期。但不得逾三十年」，經比
      較結果，修正後刑法並非較有利於行為人，依刑法第2條
      第1項前段之規定，仍應依修正前刑法第51條第5款，定其
      應執行之刑。
（五）爰審酌被告有多次竊盜前科，素行不佳，復為個人私利，
      以不法手段竊取他人之財物，犯後又未全部坦承犯行，且
      迄今未與被害人達成和解，態度不佳等一切情況，依法分
      別量處如主文所示之刑，並依修正前刑法第51條第5款規
      定定應執行刑。扣案之鐵質三角型螺絲扳手3支，僅其中
       1支較新者被告自承為其所有且為供犯罪所用之物，應依
      刑法第38條第1項第2款規定宣告沒收，其餘2支，無證據
      顯示為供被告犯罪所用之物，故不為沒收之諭知，附此敘
      明。
據上論結，應依刑事訴訟法第299條第1項前段，刑法第2條第1項
前段、第321條第1項第2款、第3款、306條第1項、第354條、第
47條、第38條第1項第2款，修正前刑法第55條後段、第51條第5
款，判決如主文。
本案經檢察官甲○○到庭執行職務
中　　華　　民　　國　　96　　年　　5　　月　　30　　日
　　　　　　　　　刑事庭    審判長法官　管安露
                                法  官  陳順輝
                                法  官  李宛玲
以上正本證明與原本無異。
如不服本判決，應於判決送達後10日內，向本院提出上訴狀（須
附繕本）。
中　　華　　民　　國　　96　　年　　5 　　月　　31　　日
　　　　　　　　　　　　        書記官　楊依靚
論罪法條：
刑法第321條第1項第2款、第3款：
犯竊盜罪而有左列情形之一者，處 6 月以上、 5 年以下有期徒
刑：
二  毀越門扇、牆垣或其他安全設備而犯之者。
三  攜帶兇器而犯之者。
刑法第306條第1項：
無故侵入他人住宅、建築物或附連圍繞之土地或船艦者，處 1 年
以下有期徒刑、拘役或 3 百元以下罰金。
刑法第354條：
毀棄、損壞前二條以外之他人之物或致令不堪用，足以生損害於
公眾或他人者，處2年以下有期徒刑、拘役或5百元以下罰金。
